【裁判字號】    98,審易,621
【裁判日期】    981127
【裁判案由】    違反毒品危害防制條例
【裁判全文】
臺灣新竹地方法院宣示判決筆錄        98年度審易字第621 號
公  訴  人  臺灣新竹地方法院檢察署檢察官
被      告  甲○○
上列被告因違反毒品危害防制條例一案，經檢察官提起公訴（98
年度毒偵字第1477號）後，聲請本院改依協商程序而為判決，於
中華民國98年11月27日下午4 時在本院刑事第十一法庭宣示判決
，出席職員如下：
                                      審判長法官  馮俊郎
                                          書記官  蕭汝芳
                                          通  譯  陳宏昱
法官起立朗讀判決主文、犯罪事實要旨、處罰條文，及告以上訴
限制、期間並提出上訴狀之法院，且諭知記載其內容：
一、主  文：
    甲○○施用第二級毒品，累犯，處有期徒刑陸月，如易科罰
    金，以新臺幣壹仟元折算壹日。
二、犯罪事實要旨：
（一）甲○○前曾於(1)民國95年9 月間，因竊盜案件，經本院於
      95年10月5 日，以95年度竹東簡字第168 號判決，判處有
      期徒刑5 月，嗣於95年10月27日確定；(2)又於95年11月間
      ，因違反毒品危害防制條例案件，經本院於96年2 月15日
      ，以95年度竹東簡字第199 號判決，判處有期徒刑5 月，
      嗣於96年5 月7 日確定。復因減刑條例實施，上開(1)(2)之
      案件，經本院於96年8 月31日，以96年度聲減字第1909號
      裁定，分別減為有期徒刑2 月又15日、2 月又15日，並經
      定應執行刑為有期徒刑5 月確定後，於97年3 月18日入監
      執行，並於97年6 月1 日縮刑期滿執行完畢。
（二）甲○○前於89年10月間，因施用毒品案件，經本院於89年
      10月31日，以89年度毒聲字第2568號裁定送觀察、勒戒，
      並於89年11月24日入所執行觀察勒戒後，因認有繼續施用
      毒品傾向，再經本院於90年1 月9 日，以90年度毒聲字第
      20號裁定，令入戒治處所施以強制戒治1 年，於90年1 月
      30日入所執行強制戒治，嗣其強制戒治執行滿3 月後，經
      戒治處所認無繼續戒治之必要，經本院於90年6 月22日，
      以90年度毒聲字第1049號裁定停止戒治，於90年8 月10日
      因停止其處分出監，所餘戒治期間付保護管束；然甲○○
      因於此期間內違反保護管束應遵守事項情節重大，嗣經本
      院於90年11月1 日，以90年度毒聲字第1650號裁定撤銷停
      止戒治，於91年7 月17日入所執行其殘餘戒治期日，並於
      91年12月2 日執行完畢出所，嗣經臺灣新竹地方法院檢察
      署檢察官於91年12月5 日，以91年度戒毒偵字第126 號為
      不起訴處分確定。
（三）甲○○不知警惕，又於95年1 月間，因施用第二級毒品案
      件，經本院於95年4 月7 日，以95年度竹東簡字第40號判
      決，判處有期徒刑4 月，嗣於95年5 月29日確定後，與他
      案件接續執行，於95年9 月15日入監執行，並於96年7 月
      16日縮刑期滿執行完畢。
（四）甲○○竟不知警惕，又於95年11月間，因施用第二級毒品
      案件，經本院於96年2 月15日，以95年度竹東簡字第199
      號判決，判處有期徒刑5 月，嗣於96年5 月7 日確定，其
      執行情形詳如上述（一）部分。
（五）甲○○仍不知警惕，又於98年1 月間，因施用第二級毒品
      案件，經本院於98年2 月3 日，以98年度竹東簡字第24號
      判決，判處有期徒刑6 月，嗣於98年3 月3 日確定，現正
      執行中。
（六）甲○○不知悔改，又於98年7 月間，因施用第二級毒品案
      件，經本院於98年9 月3 日，以98年度竹北簡字第371 號
      判決，判處有期徒刑6 月。
（七）甲○○竟不知悔改，於前開強制戒治處分執行完畢釋放後
      ，「5 年內再犯」施用毒品案件，並經法院判處罪刑確定
      後，復基於施用第二級毒品甲基安非他命的犯罪意思，於
      98年6 月25日晚上10時許，在新竹縣芎林鄉○○○○○路
      邊，以將甲基安非他命粉末摻入香煙內，再點火吸煙之方
      式，施用第二級毒品甲基安非他命1 次。嗣於同日晚上11
      時許，為警在新竹縣芎林鄉○○路攔檢，經其同意，由警
      採集其尿液送驗結果，呈安非他命、甲基安非他命陽性反
      應，始悉上情。
三、處罰條文：
    毒品危害防制條例第10條第2 項，刑法第11條前段、第47條
    第1 項、第41條第1 項前段。
四、協商判決除有刑事訴訟法第455 條之4 第1 項第1 款於本訊
    問程序終結前，被告撤銷協商合意或檢察官撤回協商聲請者
    ；第2 款被告協商之意思非出於自由意志者；第4 款被告所
    犯之罪非第455 條之2 第1 項所定得以協商判決者；第6 款
    被告有其他較重之裁判上一罪之犯罪事實者；第7 款法院認
    應諭知免刑或免訴、不受理者情形之一，及違反同條第2 項
    「法院應於協商合意範圍內為判決；法院為協商判決所科之
    刑，以宣告緩刑或2 年以下有期徒刑、拘役或罰金為限」之
    規定者外，檢察官與被告均不得上訴。
五、如有前項得上訴之情形，得自收受宣示判決筆錄送達之日起
    10日內，向本院提出上訴書狀，上訴於第二審法院。
中    華    民    國    98    年    11    月    27    日
                  刑事第九庭書  記  官  蕭汝芳
                            審判長法官  馮俊郎
以上筆錄正本係照原本作成。
中    華    民    國    98    年    11    月    27    日
                            書  記  官  蕭汝芳
附錄本案處罰實體法條全文：
毒品危害防制條例第10條第2 項：
施用第二級毒品者，處3 年以下有期徒刑。


司法院資訊處製作；財團法人民間司法改革基金會備份。
